Minutes et répertoires du notaire François BRICHARD, 4 janvier 1776 - 11 février 1794 (étude XXIII)
Archives nationales
- Répertoire(s) de François BRICHARD, 5 janvier 1776 - 9 février 1794; MC/RE/XXIII/10 - MC/RE/XXIII/34
  - Répertoire. 1786, 2 janvier - 1789, 2 janvier 1786 - 1789; MC/RE/XXIII/13
    - Notoriété et renonciation à succession concernant la dame Champré, 23 juillet 1789
      renonciation; Champre (Mme)
    - Testament du sieur Albert Michel Mitre Touche, 25 juillet 1789
      testament; Mitre Touche, Albert Michel
    - Contrat de mariage entre le sieur Cornaux et la demoiselle La Porte, 29 juillet 1789
      contrat de mariage; Cornaux (M.); La Porte (demoiselle)
    - Contrat de mariage entre le sieur Angot et la demoiselle Lesage, 1er août 1789
      contrat de mariage; Angot (M.); Lesage (demoiselle)
    - Notoriété attestant le mariage de la dame Pergeres, 4 août 1789
      notoriété; Pergeres (Mme)
    - Consentement à testament.;Délivrance de legs concernant la succession Fontenay, 9 août 1789
      ratification; testament; délivrance de legs; Fontenay
    - Délivrance de legs concernant la succession de la veuve Torchon, 14 août 1789
      délivrance de legs; Torchon (veuve)
    - Notoriété concernant la dame veuve Ledoux, 18 août 1789
      notoriété; Ledoux (veuve)
    - Notoriété concernant le sieur Alexandre Boutillier, 22 août 1789
      notoriété; Boutillier, Alexandre
    - Inventaire après décès de Monsieur Morisse, 24 août 1789
      inventaire après décès; Morisse (M.)
    - Notoriété concernant Madame veuve Monier, 26 août 1789
      notoriété; Monier (veuve)
    - Contrat de mariage entre le sieur Astier et la dame veuve Douart, 31 août 1789
      contrat de mariage; Astier (M.); Douart (veuve)
    - Délivrance de legs concernant la succession de Monsieur l'abbé Aprin pour Madame Dumont, 4 septembre 1789
      délivrance de legs; Aprin (monsieur l'abbé); Dumont (Mme); abbé
    - Notoriété en rectification des noms de Monsieur de La Croix de Chevreuse, 4 septembre 1789
      notoriété; La Croix de Chevreuse (monsieur de)
    - Inventaire après décès du sieur Morel, 7 septembre 1789
      inventaire après décès; Morel (M.)
    - Inventaire après décès du chevalier Treuil, 8 septembre 1789
      inventaire après décès; Treuil (chevalier)
    - Notoriété en rectification des noms de la dame veuve Monier, 9 septembre 1789
    - Notoriété en rectification des noms du sieur Monier, 13 septembre 1789
      notoriété; Monier (M.)
    - Testament déposé de la dame veuve Treuil, 28 septembre 1789
      testament; dépôt de pièces; Treuil (veuve)
    - Inventaire après décès du sieur Jacques Daix, 12 octobre 1789
      inventaire après décès; Daix, Jacques
    - Contrat de mariage entre le sieur Peron et Mademoiselle Desecqueville, 18 octobre 1789
      contrat de mariage; Peron (M.); Desecqueville (Melle)
    - Testament déposé de Madame de Chaumont, 31 octobre 1789
      testament; dépôt de pièces; Chaumont (Mme de)
    - Inventaire après décès de Monsieur le maréchal de Duras, 4 novembre 1789
      inventaire après décès; Duras (monsieur le maréchal de)
    - Dépôt du mortuaire de Monsieur l'abbé Aprin, 9 novembre 1789
      acte d'état civil; dépôt de pièces; Aprin (monsieur L'Abbé); abbé
    - Contrat de mariage entre le sieur Cossonnes et la demoiselle Le Dour, 14 novembre 1789
      contrat de mariage; Cossonnes (M.); Le Dour (demoiselle)
    - Dépôt du mortuaire de la dame de La Rivière, 19 novembre 1789
      acte d'état civil; dépôt de pièces; La Riviere (dame de)
    - Inventaire après décès de Madame la marquise de Chaumont, 20 novembre 1789
      inventaire après décès; Chaumont (madame la marquise de)
    - Contrat de mariage entre le sieur Louis Carreau et la demoiselle Colleau, 24 novembre 1789
      contrat de mariage; Carreau, Louis; Colleau (demoiselle)
    - Testament de G. Bernier, veuve de Lanchy, 3 décembre 1789
      testament; Bernier, G.; Lanchy (veuve)
    - Notoriété concernant Mademoiselle Favereau, 7 décembre 1789
      notoriété; Favereau (Melle)
    - Notoriété concernant la succession de la veuve Gonnard, 12 décembre 1789
      notoriété; Gonnard (veuve)
    - Contrat de mariage entre le sieur Chopin et la demoiselle Miars, 19 décembre 1789
      contrat de mariage; Chopin (M.); Miars (demoiselle)
    - Inventaire après décès du sieur Jourdan, 21 décembre 1789
      inventaire après décès; Jourdan (M.)
    - Notoriété en rectification des noms de Madame la duchesse de Duras, 24 décembre 1789
      notoriété; Duras (madame la duchesse de)
    - Inventaire après décès de Monsieur Dominique d'Hariagne, 29 décembre 1789
      inventaire après décès; Hariagne, Dominique (d')
    - Inventaire après décès de Madame Lhuissier, 30 décembre 1789
      inventaire après décès; Lhuissier (Mme)
  - Répertoire. 1790, 2 janvier - an II, pluviose, 2 janvier 1790 - 21 pluviose an II (9 février 1794); MC/RE/XXIII/14
    - Renonciation à successionde Madame veuve Bordenave, 5 janvier 1790
      renonciation; Bordenave (veuve)
    - Notoriété après le décès de Mademoiselle Doré, 11 janvier 1790
      notoriété; Dore (Melle)
    - Dépôt du mortuaire de Monsieur Emmanuel Félicité de Durfort de Duras, 11 janvier 1790
      acte d'état civil; dépôt de pièces; Durfort de Duras, Emmanuel Félicité; officier général
    - Notoriété concernant les sieur et demoiselle Bienvignan, 22 janvier 1790
      notoriété; Bienvignan (M.); Bienvignan (demoiselle)
    - Contrat de mariage entre sieur Carré et la demoiselle Renault, 23 janvier 1790
      contrat de mariage; Carre (M.); Renault (demoiselle)
    - Notoriété après le décès de la demoiselle de La Porte, 27 janvier 1790
      notoriété; La Porte (demoiselle de)
    - Contrat de mariage entre le sieur Hageman et la demoiselle Clément, 1er février 1790
      contrat de mariage; Hageman (M.); Clement (demoiselle)
    - Contrat de mariage entre le sieur Frettay et la demoiselle Bouret, 5 février 1790
      contrat de mariage; Frettay (M.); Bouret (demoiselle)
    - Contrat de mariage entre le sieur Coppin et la dame Collart, 5 février 1790
      contrat de mariage; Coppin (M.); Collart (Mme)
    - Contrat de mariage entre le sieur Charté et la demoiselle Guillon, 6 février 1790
      contrat de mariage; Charte (M.); Guillon (demoiselle)
    - Contrat de mariage entre le sieur Boisseau et la dame veuve Dudefoy, 8 février 1790
      contrat de mariage; Boisseau (M.); Dudefoy (veuve)
    - Notoriété en rectification des noms de Madame de Cheurmon, 10 février 1790
      notoriété; Cheurmon (Mme de)
    - Contrat de mariage entre Monsieur Peyrot de Lagagnac et la dame veuve Dufrancastel, 11 février 1790
      contrat de mariage; Peyrot de Lagagnac (M.); Dufrancastel (veuve)
    - Contrat de mariage entre le sieur Poyetz et la demoiselle Babille, 11 février 1790
      contrat de mariage; Poyetz (M.); Babille (demoiselle)
    - Contrat de mariage entre le sieur Francois et la demoiselle Miard, 12 février 1790
      contrat de mariage; Francois (M.); Miard (demoiselle)
    - Inventaire après décès de la dame Hequet, 18 février 1790
      inventaire après décès; Hequet (Mme)
    - Inventaire après décès du sieur Louis Ravion, 23 février 1790
      inventaire après décès; Ravion, Louis
    - Inventaire après décès de la dame Gestin, 26 février 1790
      inventaire après décès; Gestin (Mme)
    - Testament de Madame La Sainte Ogier, 28 février 1790
      testament; La Sainte Ogier (Mme)
    - Contrat de mariage entre le sieur Caillot et la demoiselle Garnot, 1er mars 1790
      contrat de mariage; Caillot (M.); Garnot (demoiselle)
    - Inventaire après décès du sieur Jugla, 10 mars 1790
      inventaire après décès; Jugla (M.)
    - Notoriété concernant la demoiselle Laurent, épouse de Monsieur Guerouh, 12 mars 1790
      notoriété; Laurent (demoiselle); Guerouh (épouse)
    - Inventaire après décès du sieur Le Roux, 12 mars 1790
      inventaire après décès; Le Roux (M.)
    - Testament déposé de Madame de Montmort, 12 mars 1790
      testament; dépôt de pièces; Montmort (Mme de)
    - Dépôt du baptistaire d'un fils de Monsieur le baron de Montboirien, 16 mars 1790
      acte d'état civil; dépôt de pièces; Montboirien ( monsieur le baron de)
    - Inventaire après décès de Madame Joly de Fleury, épouse de Monsieur le comte de Montmort, 17 mars 1790
      inventaire après décès; Joly de Fleury (Mme); Montmort (comte de)
    - Inventaire après décès du sieur Margarita, 18 mars 1790
      inventaire après décès; Margarita (M.)
    - Notoriété après le décès de la demoiselle Melinot, 24 mars 1790
      notoriété; Melinot (demoiselle)
    - Notoriété concernant Monsieur Chauveaux, 31 mars 1790
      notoriété; Chauveaux (M.)
    - Dépôt du mortuaire de Monsieur le marquis d'Abzac, 1er avril 1790
      acte d'état civil; dépôt de pièces; Abzac (monsieur le marquis d')
    - Dépôt du mortuaire de Madame la comtesse de Montmort, 4 avril 1790
      acte d'état civil; dépôt de pièces; Montmort (madame la comtesse de)
    - Contrat de mariage entre le sieur Le Clair et la demoiselle Viennot, 6 avril 1790
      contrat de mariage; Le Clair (M.); Viennot (demoiselle)
    - Inventaire après décès de la dame veuve Merier, 7 avril 1790
      inventaire après décès; Merier (veuve)
    - Contrat de mariage entre Monsieur Thomas et Mademoiselle de La Rothiere, 11 avril 1790
      contrat de mariage; Thomas (M.); La Rothiere (Mlle de)
    - Notoriété en rectification des noms du sieur Jordan, 12 avril 1790
      notoriété; Jordan (M.)
    - Inventaire après décès de la demoiselle Ballenet, épouse du sieur Desenclos, 17 avril 1790
      inventaire après décès; Ballenet (demoiselle); Desenclos (épouse)
    - Contrat de mariage entre le sieur Bocquillon et la demoiselle Chardin, 19 avril 1790
      contrat de mariage; Bocquillon (M.); Chardin (demoiselle)
    - Renonciation à succession par la dame Jugla, 27 avril 1790
      renonciation; Jugla (Mme)
    - Contrat de mariage entre le sieur Sauzier et la demoiselle Lamarch, 5 mai 1790
      contrat de mariage; Sauzier (M.); Lamarch (demoiselle)
    - Contrat de mariage entre le sieur Crepin et la demoiselle Busse, 5 mai 1790
      contrat de mariage; Crepin (M.); Busse (demoiselle)
    - Délivrance de legs concernant la succession de Monsieur de Chaumont, 7 mai 1790
      délivrance de legs; Chaumont (monsieur de)
    - Inventaire après décès de Mademoiselle de Rochechouard, épouse de Monsieur le duc de Siennes, 14 mai 1790
      inventaire après décès; Rochechouard (Mlle de); Siennes de (monsieur le duc de)
    - Inventaire après décès du sieur Guillemain, 17 mai 1790
      inventaire après décès; Guillemain (M.)
    - Compte d'exécution testamentaire Monsieur Nicolas Saunier au curateur à la succession vacante de Monsieur Pierre Augustin de Massac, 19 mai 1790
      compte d'exécution testamentaire; Massac, Pierre Augustin de; Saunier, Nicolas
    - Contrat de mariage entre le sieur de Singy et Mademoiselle Cavietzel, 20 mai 1790
      contrat de mariage; Singy (M. de); Cavietzel (Melle)
    - Inventaire après décès du sieur Dufay, 20 mai 1790
      inventaire après décès; Dufay (M.)
    - Dépôt du baptistaire de Monsieur de Moré de Pontgibault, 26 mai 1790
      acte d'état civil; dépôt de pièces; More de Pontgibault (monsieur de)
    - Inventaire après décès de Marguerite de Liège, épouse du sieur Gaffet, 28 mai 1790
      inventaire après décès; Liege, Marguerite de; Gaffet (épouse)
    - Notoriété après le décès de Madame Vorte, 2 juin 1790
      notoriété; Vorte (Mme)
    - Inventaire après décès de la dame Marie Louise Charpentier, épouse du sieur Philipe Desforges, 2 juin 1790
      inventaire après décès; Charpentier, Marie Louise; Desforges, Philippe
    - Inventaire après décès de Monsieur Gingaud de Buffeix, 9 juin 1790
      inventaire après décès; Gingaud de Buffeix (M.)
    - Contrat de mariage entre Monsieur le comte de Charost et Mademoiselle de Béthune, 13 juin 1790
      contrat de mariage; Charost (comte de); Bethune (Mlle de)
    - Contrat de mariage entre le sieur Contat des Fontaines et Mademoiselle Montigny, 14 juin 1790
      contrat de mariage; Contat des Fontaines (M.); Montigny (Melle)
    - Notoriété après le décès du sieur Dufay, 22 juin 1790
      notoriété; Dufay (M.)
    - Contrat de mariage entre le sieur Compain et la demoiselle Lambert, 27 juin 1790
      contrat de mariage; Compain (M.); Lambert (demoiselle)
    - Inventaire après décès de Monsieur Montessier Rully, 1er juillet 1790
      inventaire après décès; Montessier Rully (M.)
    - Notoriété en rectification des noms du sieur Boulley, 3 juillet 1790
      notoriété; Boulley (M.)
    - Contrat de mariage entre le sieur Georgeon et la demoiselle Le Guay, 5 juillet 1790
      contrat de mariage; Georgeon (M.); Le Guay (demoiselle)
    - Testament déposé de la demoiselle Le Gendre, 7 juillet 1790
      testament; dépôt de pièces; Le Gendre (demoiselle)
    - Notoriété après le décès du sieur Seguin, 10 juillet 1790
    - Contrat de mariage entre Monsieur le vicomte de Bernice et Mademoiselle de Puymonbrun, 19 juillet 1790
      contrat de mariage; Bernice (monsieur le vicomte de); Puymonbrun (Mlle de)
    - Testament déposé de la veuve Dechant de La Pomerie, 22 juillet 1790
      testament; dépôt de pièces; Dechant de La Pomerie (veuve)
    - Inventaire après décès de la dame Villers, 22 juillet 1790
      inventaire après décès; Villers (Mme)
    - Renonciation à succession par les héritiers du sieur Colomb, 24 juillet 1790
      renonciation; Colomb (M.)
    - Inventaire après décès de Madame Petit de Maux, 5 août 1790
      inventaire après décès; Petit de Maux (Mme)
    - Contrat de mariage entre Martial Leclerc et Marie Viennot, 6 août 1790
      contrat de mariage; Leclerc, Martial; Viennot, Marie
    - Inventaire après décès du sieur Perrin, 10 août 1790
      inventaire après décès; Perrin (M.)
    - Contrat de mariage entre le sieur Bourgeois et la dame Giret, 18 août 1790
      contrat de mariage; Bourgeois (M.); Giret (Mme)
    - Dépôt du mortuaire du sieur Perrin, 21 août 1790
      acte d'état civil; dépôt de pièces; Perrin (M.)
    - NotoriétéR de la dame Muguet, 24 août 1790
      renonciation; Muguet (Mme)
    - Contrat de mariage entre le sieur Ceneze et la demoiselle Diret, 24 août 1790
      contrat de mariage; Ceneze (M.); Diret (demoiselle)
    - Inventaire après décès de Madame Dauvergne, 9 septembre 1790
      inventaire après décès; Dauvergne (Mme)
    - Contrat de mariage entre sieur Louis François Dauvergne et la demoiselle Marie Mignard, 17 septembre 1790
      contrat de mariage; Dauvergne, Louis François; Mignard, Marie
    - Notoriété concernant la succession de Sulpice Vette, 20 septembre 1790
      notoriété; Vette, Sulpice
    - Contrat de mariage entre le sieur Jacob Brandon et Moyse Silvera, 21 septembre 1790
      contrat de mariage; Brandon, Jacob; Silvera, Moyse
    - Inventaire après décès de Madame Ogier, 24 septembre 1790
      inventaire après décès; Ogier (Mme)
    - Contrat de mariage entre le sieur Lavallée et la dame Gaury, 26 septembre 1790
      contrat de mariage; Lavallee (M.); Gaury (Mme)
    - Inventaire après décès du sieur Prudhomme, 4 octobre 1790
      inventaire après décès; Prudhomme (M.)
    - Dépôt du mortuaire de Mademoiselle Le Comte, 6 octobre 1790
      acte d'état civil; dépôt de pièces; Le Comte (Melle)
    - Contrat de mariage entre François Pordaltz et Marie Marguerite Béranger, 9 octobre 1790
      contrat de mariage; Pordaltz, François; Beranger, Marie Marguerite
    - Renonciation à succession concernant Madame de Montessier de Rully, épouse de Monsieur Riquet de Caraman, 16 octobre 1790
      renonciation; Montessier de Rully (Mme de); Riquet de Caraman (épouse)
    - Inventaire après décès du sieur Salem, 3 novembre 1790
      inventaire après décès; Salem (M.)
    - Contrat de mariage entre le sieur Christophe Honoré Le Comte et la dame Bicaud, 4 novembre 1790
      contrat de mariage; Le Comte, Christophe Honoré; Bicaud (Mme)
    - Notoriété après le décès de Madame de Béthune Charost, 17 novembre 1790
      notoriété; Bethune Charost (Mme de)
    - Notoriété en rectification des noms du sieur Margarita, 18 novembre 1790
      notoriété; Margarita (M.)
    - Contrat de mariage entre Antoine Hutsch et la demoiselle Corgeron, 21 novembre 1790
      contrat de mariage; Hutsch, Antoine; Corgeron (demoiselle)
    - Inventaire après décès de la dame Marie Louise Françoise Charlotte Wintzenried, 24 novembre 1790
      inventaire après décès; Wintzenried, Marie Louise Françoise Charlotte
    - Testament déposé de Mademoiselle Marie Louise Françoise Charlotte Wintzenried, 24 novembre 1790
      testament; dépôt de pièces; Wintzenried, Marie Louise Françoise Charlotte
    - Testament déposé de Monsieur Degouy, 28 novembre 1790
      testament; dépôt de pièces; Degouy (M.)
    - Testament déposédu sieur Pierre Coutanceau, 21 décembre 1790
      testament; dépôt de pièces; Coutanceau, Pierre
    - Contrat de mariage entre le sieur Habert Kak et la demoiselle Broutigam, 21 décembre 1790
      contrat de mariage; Kak, Habert; Broutigam (demoiselle)
  - Table alphabétique par client. 1780 - 1793, MC/RE/XXIII/25
    Table par clients importants des délivrances d'actes.
  - Table alphabétique par client. 1786, 1er janvier - 1789, 1er janvier 1786 - 1789; MC/RE/XXIII/34